【裁判字號】    95,交聲,1034
【裁判日期】    951023
【裁判案由】    聲明異議
【裁判全文】
臺灣臺中地方法院交通事件裁定        95年度交聲字第1034號
原處分機關  交通部公路總局臺中區監理所
受處分人    甲○○
                    樓
上列受處分人因違反道路交通管理處罰條例案件，對於交通部公
路總局臺中區監理所中華民國95年10月5日所為之處分（中監違
字第裁60－GD0000000號裁決書），聲明異議，本院裁定如下：
    主    文
異議駁回。
    理    由
一、聲明異議意旨略以：聲明異議人即受處分人吳佳琦 (下稱受
    處分人)於汽車駕駛執照吊扣期間，騎輕機車違規，並未開
    車，可否通融不要吊銷汽車駕駛執照，改判無照駕駛，為此
    狀請撤銷原裁決處分云云。
二、按汽車駕駛人，駕駛執照吊扣期間駕駛小型車或機器腳踏車
    者，處新臺幣 (下同)六千元以上一萬二千元以下罰鍰，當
    場禁止其駕駛，並吊銷其駕駛執照，且一年內不得考領駕駛
    執照；汽車駕駛人，因違反本條例及道路交通安全規則之規
    定，受吊銷駕駛執照處分時，吊銷其持有各級車類之駕駛執
    照，道路交通管理處罰條例第二十一條第一項第五款、第四
    項、第六十七條第三項及第六十八條，分別定有明文。再按
    汽車（含機車）駕駛人，因違反本條例及道路交通安全規則
    之規定，受吊扣或吊銷駕駛執照處分時，吊扣或吊銷其持有
    各級車類之駕駛執照，既為民國九十四年十二月十四日修正
    前道路交通管理處罰條例第六十八條所明定。且就立法內容
    及其精神言，本條規定顯係吊扣或吊銷駕照處分效力之擴大
    ，其目的在維護大眾行的安全，駕駛人於駕照吊扣、吊銷期
    間駕駛車輛時，無論其所駕駛車輛之種類為大貨車、小客車
    、機車或其他各級車類，其所造成之公共危險均屬同一，不
    因車輛種類不同而有軒輊，為防杜再犯及給予受處分人相當
    警惕，剝奪其於一定時期內，駕駛其他各級車類之權利。復
    按行政法所謂「不當聯結禁止原則」，係指行政機關行使公
    權力、從事行政活動，不得將不具事理上關聯之事項與其所
    欲採取之措施或決定相互結合，尤其行政機關對人民課以一
    定之義務或負擔、或造成人民其他之不利益時，其採取之手
    段與所欲追求之目的之間，必須存有合理的聯結關係，若欠
    缺此聯結關係，此項行政行為即非適法，而汽車駕駛人於駕
    駛執吊扣、吊銷期間，禁止駕駛，主要目的在於道路交通之
    維持及交通安全之維護，以確保用路安全之品質，進而維護
    人民生命、身體、財產之法益，道路交通管理處罰條例第二
    十一條第三項規定於駕駛執照吊扣期間駕駛小型車者，吊銷
    其駕駛執照，又道路交通管理處罰條例於九十四年十二月十
    四日修正第六十八條（施行日期由行政院以命令定之），將
    原文中吊扣部分予以刪除，仍保留吊銷部分，顯見受吊銷駕
    駛執照處分時，仍有為道路交通安全之維持及交通安全之維
    護之目的，而吊銷其持有各級車類之駕駛執照；又駕駛執照
    之區分係為應車輛分類所為之區分，各類駕駛執照應考資格
    雖有一同之經歷需求，但其考驗及格，獲准駕車行駛道路則
    為一致，故吊銷汽車駕駛執照，一併吊銷其持有各級車類之
    駕駛執照，具實質上之關聯，並無「不當聯結禁止原則」之
    適用 (臺灣高等法院臺中分院九十五年度交抗字第四四號裁
    定意旨參照)。
三、查，受處分人前遭吊扣駕駛執照，期間為九十五年七月十日
    至九十六年一月九日，詎受處分人竟騎乘車號為SYY-二二八
    號之輕型機車，於九十五年九月十六日十二時五十六分許，
    在臺中市○○路與福上巷口處，為警當場舉發「駕照吊扣期
    間駕車」之違規。嗣原處機關於九十五年十月五日以中監違
    字第六○-GD0000000號裁決書裁處罰鍰六千元，吊
    銷駕駛執照，一年內禁考等節，為受處分人所不爭執，並有
    證號查詢汽車駕駛人表、上開裁決書及臺中市警察局舉發違
    反道路交通管理事件通知單等件在卷可稽。從而，原處分機
    關適用上揭道路交通管理處罰條例規定，裁決如前所示之處
    分，並無不當，本件異議為無理由，應予駁回。
四、據上論斷，應依道路交通案件處理辦法第十九條，裁定如主
    文。
中    華    民    國    95    年    10    月    23    日
                      交通法庭  法  官  江  奇  峰
上正本證明與原本無異。
如不服本裁定應於送達後五日內向本院提出抗告狀。
                                書記官  陳  美  年
中    華    民    國    95    年    10    月    23    日


司法院資訊處製作；財團法人民間司法改革基金會備份。
